臺灣高雄地方法院刑事判決　　　　　　　　　　　　　九十一年度易字第五八一號
　　公　訴　人　臺灣高雄地方法院檢察署檢察官
　　被　　　告　甲○○
右列被告因毒品危害防制條例案件，經檢察官聲請簡易判決處刑（九十年度毒偵字第
四一五０號）及移送併辦（台灣士林地方法院檢察署九十年度毒偵字第一四六０號）
，本院認不宜以簡易判決處刑（九十年度雄簡字第一二七０號），爰適用通常程序審
理，判決如左：
    主  文
甲○○連續施用第二級毒品，累犯，處有期徒刑捌月。
扣案之第二級毒品安非他命壹包（淨重零點公克），沒收銷燬之。
    事  實
一、甲○○於民國八十三年間因違反麻醉藥品管理條例及竊盜案件，經台灣士林地方
    法院判處有期徒刑六月及有期徒刑四月，合併應執行有期徒刑十月，緩刑三年確
    定，嗣經臺灣臺南地方法院以八十五年度撤緩字第一二○號裁定撤銷緩刑確定，
    於八十六年六月十七日入監執行，至八十七年四月十三日縮刑期滿執行完畢，復
    於九十年間因施用第二級毒品安非他命案件，經台灣士林地方法院以裁定送觀察
    、勒戒後，認無繼續施用毒品之傾向，經臺灣士林地方法院檢察署檢察官於九十
    年六月十三日以九十年度毒偵字第九九五號為不起訴處分確定在案，詎仍不知悔
    改，竟基於施用第二級毒品之概括犯意，自九十年七月二十三日晚間六時許起至
    同年九月五日晚間十時二十分許止，連續在台北縣淡水鎮○○○道及北新路口附
    近某家撞球館內及在高雄市新興區○○○路二六號十二樓之一租屋處等地，以將
    第二級毒品安非他命置放於玻璃球吸食器內用打火機點火燒烤，再吸食其所產生
    煙氣之方式，約每一日即施用第二級毒品安非他命一次。嗣為警先於九十年七月
    二十四日上午七時許，於台北縣淡水鎮○○○道及北新路口附近查獲，復於同年
    九月六日凌晨三時許，在高雄市三民區○○○路三一號前經警查獲，並扣得安非
    他命一小包（驗前毛重零點四三公克，驗後毛重零點三公克）。經依本院以九十
    年度毒聲字第五五五七號裁定送觀察、勒戒後，有繼續施用毒品之傾向。
二、案經高雄市政府警察局移送台灣高雄地方法院檢察署檢察官聲請以簡易判決處刑
    及台北市政府警察局北投分局報請台灣士林地方法院檢察署檢察官移送併辦。
    理  由
一、按檢察官聲請以簡易判決處刑案件，經法院認為不得或不宜以簡易判決處刑者，
    應適用通常程序審判之，刑事訴訟法第四百五十二條定有明文。本件檢察官雖聲
    請以簡易判決處刑，惟被告尚有他次施用第二級毒品安非他命之犯行，是本院認
    不宜逕以簡易判決處刑，乃改依通常程序審理，合先敘明。
二、訊據被告甲○○對於右揭犯罪事實坦承不諱，且被告於九十年七月二十四日及九
    十年九月六日兩次為警查獲後採尿送驗結果，均呈甲基安非他命陽性反應，此有
    台北市立療養院九十年八月六日之煙毒尿液檢驗報告書高雄市政府衛生局九十年
    九月十七日高衛試煙字第Ｘ—七五號煙毒尿液檢驗報告書各一紙在卷可稽；另扣
    得疑似安非他命之晶體一包，經檢驗後確定為第二級毒品甲基安非他命，此有高
    雄醫學大學附設中和紀念醫院檢驗報告（編號第九０一０—一一八號）二紙附卷
    可按，足認被告之自白與事實相符。而被告前因施用毒品案件，經台灣士林地方
    法院以裁定送觀察、勒戒後，認無繼續施用毒品之傾向，經臺灣士林地方法院檢
    察署檢察官於九十年六月十三日以九十年度毒偵字第九九五號為不起訴處分確定
    ，有臺灣高雄地方法院檢察署刑案資料查註紀錄表及臺灣高等法院被告全國前案
    紀錄表各一份在卷足憑，其於五年內再犯毒品危害防制條例第十條第二項之罪，
    本件事證已臻明確，被告犯行應堪認定。
三、按安非他命係屬第二級毒品，毒品危害防制條例第二條第二項規定甚明，核被告
    所為，係犯同條例第十條第二項之施用第二級毒品罪。公訴人雖僅就被告於九十
    年九月二日起至同年九月五日止施用第二級毒品安非他命之行為起訴，惟被告於
    九十年七月二十三日起至同年九月二日間之其餘施用第二級毒品安非他命犯行，
    與起訴部分之行為有連續犯之關係，為裁判上一罪，本院自得併予審理。其連續
    持有安非他命後，進而施用，其連續持有行為應被其連續施用之行為所吸收，不
    另論罪。又被告先後多次施用第二級毒品安非他命之犯行，時間緊接，方法相同
    ，觸犯構成要件相同之罪名，顯係基於概括之犯意為之，應依連續犯之規定，以
    一罪論，並加重其刑。又被告於八十三年間因違反麻醉藥品管理條例及竊盜案件
    ，經台灣士林地方法院判處有期徒刑六月及有期徒刑四月，合併應執行有期徒刑
    十月，緩刑三年確定，嗣經臺灣臺南地方法院以八十五年度撤緩字第一二○號裁
    定撤銷緩刑確定，於八十六年六月十七日入監執行，至八十七年四月十三日縮刑
    期滿執行完畢，有卷附台灣高等法院被告全國前案紀錄表在卷可按，其受有期徒
    刑之執行完畢，五年以內再犯有期徒刑以上之罪，為累犯，依法加重其刑，並遞
    加之。爰審酌被告因施用第二級毒品安非他命，經檢察官送觀察、勒戒後，認無
    繼續施用傾向而為不起訴處分確定後，仍不知悔改警惕，猶繼續施用毒品，顯見
    惡習已深，無法自拔，非入監服刑不足以戒絕矯正，惟念其犯後坦承犯行，且施
    用毒品乃自戕行為等情，量處如主文所示之刑，以資懲儆。扣案之安非他命一包
    ，經檢驗後確定為第二級毒品安非他命無訛（驗後毛重零點三公克），應依毒品
    危害防制條例第十八條第一項前段規定，沒收銷燬之；送鑑耗損之安非他命晶體
    ，既已滅失，自無庸再予宣告沒收銷燬之必要。
據上論斷，應依刑事訴訟法第二百九十九條第一項前段、第四百五十二條，毒品危害
防制條例第十條第二項、第十八條第一項前段，刑法第十一條、第五十六條、第四十
七條，判決如主文。
中      華      民      國      九十一      年      九    月    十二    日
                  臺灣高雄地方法院刑事第四庭
                                      審判長法官  黃建榮
                                            法官  楊宗翰
                                            法官  盧怡秀
右正本證明與原本無異。
如不服本判決，應於判決送達後十日內，向本院提出上訴狀。
                                          書記官  林佳蓉
中      華      民      國      九十一      年      九    月    十三    日
附錄論罪科刑法條：
毒品危害防制條例第十條
施用第一級毒品者，處六月以上五年以下有期徒刑。
施用第二級毒品者，處三年以下有期徒刑。
